臺灣士林地方法院民事判決　　　　　　100年度重訴字第456號
原　　　告　何運溥
訴訟代理人　謝進益律師
被　　　告　吳美瑜
上列當事人間第三人異議之訴事件，本院判決如下：
    主  文
原告之訴駁回。
訴訟費用由原告負擔。
    事實及理由
一、原告起訴主張略以：被告持本院100 年度司裁全字第634 號
    假扣押裁定為執行名義，以訴外人即原告之子何行素為債務
    人，聲請本院以100 年度司執全字第412 號（起訴狀誤載為
    100 年度司裁全字第412 號）假扣押強制執行事件，查封坐
    落臺北市○○區○○段4 小段129 地號土地及其上同小段40
    747 建號之房屋（下合稱：系爭房地），惟系爭房地係原告
    於民國93年間以遠低於市價價格轉讓予何行素，雖以買賣為
    登記原因，實係原告為資產規劃而借用何行素之名義辦理登
    記，原告仍為系爭房地之實質權利人，被告明知系爭房地實
    質上仍為原告所有，竟執意聲請本院執行查封，自有不當，
    爰依強制執行法第15條之規定，提起本件第三人異議之訴等
    語。
二、按原告之訴，依其所述之事實，在法律上顯無理由者，法院
    得不經言詞辯論，逕以判決駁回之，民事訴訟法第249 條第
    2 項定有明文。次按強制執行法第15條所謂就執行標的物有
    足以排除強制執行之權利者，係指對於執行標的物有所有權
    、典權、留置權、質權存在情形之一者而言（最高法院68年
    台上字第3190號判例要旨參照）。若為執行標的之不動產係
    登記於執行債務人名下所有，縱令該第三人（原告）與執行
    債務人間有借名登記或信託登記之情形，亦僅得依借名登記
    或信託登記關係，享有請求執行債務人返還該不動產所有權
    之債權而已，系爭執行標的之不動產所有權人既為執行債務
    人，原告即無足以排除強制執行之權利（最高法院97年度台
    上字第637 號裁定參照）。
三、經查，本件假扣押執行標的之系爭房地係登記於執行債務人
    何行素名下所有，有原告提出之土地及建物登記謄本影本可
    佐（本院卷第4 、5 頁），雖原告主張系爭房地係借用何行
    素名義辦理登記，伊仍為系爭房地之實質權利人等語，縱認
    屬實，依前揭判例及裁定意旨，原告亦僅得依借名登記關係
    ，請求何行素移轉登記系爭房地而已，尚無足以排除強制執
    行之權利。從而，原告提起本件訴訟，依其於訴狀內記載之
    事實觀之，在法律上顯無理由而不能獲得勝訴之判決，爰不
    經言詞辯論，逕以判決駁回之。
四、依民事訴訟法第249 條第2 項、第78條，判決如主文。
中    華    民    國   100    年    12    月    30    日
                  民事第二庭  法  官  林政佑
以上正本證明與原本無異。
如對本判決上訴，應於判決送達後20日內向本院提出上訴狀；若
委任律師提起上訴者，應一併繳納上訴審裁判費，否則本院得不
命補正逕行駁回上訴。
中    華    民    國   100    年    12    月    30    日
                              書記官  莊達宏